---
title: "직장인 출근에 걸리는 시간이랑 아파트 가격의 관계"
author: ""
date: ""
output: 
    html_document:
      toc: true
      toc_float: true
      code_folding: show
      css: styles.css
---

# 1. 프로젝트 개요

## 1.1 가설 설정 
아파트 가격에 영향을 주는 변수는 많다. 
하지만 그중 직장인의 출근에 걸리는 시간이랑 아파트 가격의 관계에 대해서 알아보려고 한다.

## 1.2 분석 방법 
회귀 분석과 t검정을 통해 두 변수가 얼마만큼의 관계가 있는지를 알아보고자 한다.

## 1.3 활용 데이터
[공공데이터 포털](https://www.data.go.kr/index.do "공공데이터 포털")
[서울 열린데이터 광장](https://data.seoul.go.kr/dataVisual/seoul/seoulLivingMigration.do "서울 열린데이터 광장")

# 2. 데이터 수집

## 2.1 서울시 데이터로 한정
우리나라는 지역에따른 직장과의 거리가 모두 다름으로 인구가 가장많은 서울시에 평단가가 가장 높은 5개 행정동을 기준으로 한다

## 2.2 서울시 이동인구 데이터 추출 
서울지역 아파트의 가격의 변동에 관계 조사하기 위해 서울에서 출발하고 서울로 도착하는 자료만 추출한다

# 3. 데이터 전처리

## 3.2 아파트 가격 전처리 
공공데이터 포털에서는 서울시 아파트의 거래정보만이 아니라 전국의 아파트 실거래 매매자료를 제공 하고있으므로 전처리한 출근시간에 비교할 수 있게 전처리하는 과정

### 3.1.1 API로 실거래 자료 받아오기
```{r, include=FALSE, echo=TRUE}
library(ggplot2)
library(readxl)
library(plyr)
library(dplyr)
library(tidyr)
library(data.table)
library(XML)
```

```{r, eval=FALSE, echo=TRUE}

setwd(dirname(rstudioapi::getSourceEditorContext()$path)) # 작업폴더 설정
getwd()   # 확인

loc <- read.csv("./01_code/sigun_code/sigun_code.csv", fileEncoding="UTF-8")  #  지역코드
loc$code <- as.character(loc$code) # 행정구역명 문자 변환     
head(loc, 2) # 확인

datelist <- seq(from = as.Date('2022-01-01'), # 시작
                to   = as.Date('2023-12-31'), # 종료
                by    = '1 month')            # 단위
datelist <- format(datelist, format = '%Y%m') # 형식변환(YYYY-MM-DD => YYYYMM) 
datelist[1:3]          # 확인        # 확인

service_key <- "CqPD97BFcqG5g1vWQlwtd4rtunAcqUMxOIuBz5PyF4CDd2o1Oqa%2Fw95dbMW7L6QqDGF942SkRQPAROU2oeHTvA%3D%3D"  # 인증키 입력

url_list <- list() # 빈 리스트 만들기
cnt <-0	           # 반복문의 제어 변수 초깃값 설정

for(i in 1:nrow(loc)){           # 반복: 25개 자치구
  for(j in 1:length(datelist)){  # 반복: 12개월
    cnt <- cnt + 1               # 누적
    url_list[cnt] <- paste0("http://openapi.molit.go.kr:8081/OpenAPI_ToolInstallPackage/service/rest/RTMSOBJSvc/getRTMSDataSvcAptTrade?",
                            "LAWD_CD=", loc[i,1],         # 지역코드
                            "&DEAL_YMD=", datelist[j],    # 수집월
                            "&numOfRows=", 100,           # 한번에 가져올 최대 자료 수
                            "&serviceKey=", service_key)  # 인증키
  } 
}

length(url_list)                # 요청목록 갯수 확인

library(XML)        # install.packages("XML")      
library(data.table) # install.packages("data.table")
library(stringr)    # install.packages("stringr")

raw_data <- list()        # xml 임시 저장소
root_Node <- list()       # 거래내역 추출 임시 저장소
total <- list()           # 거래내역 정리 임시 저장소
dir.create("02_raw_data") # 새로운 폴더 만들기


for(i in 1:length(url_list)){   # 요청목록(url_list) 반복
  raw_data[[i]] <- xmlTreeParse(url_list[i], useInternalNodes = TRUE,encoding = "utf-8") # 결과 저장
  root_Node[[i]] <- xmlRoot(raw_data[[i]])	# xmlRoot로 추출

  items <- root_Node[[i]][[2]][['items']]  # 전체 거래내역(items) 추출
  size <- xmlSize(items)                   # 전체 거래 건수 확인    
  
  item <- list()  # 전체 거래내역(items) 저장 임시 리스트 생성
  item_temp_dt <- data.table()  # 세부 거래내역(item) 저장 임시 테이블 생성
  Sys.sleep(.1)  # 0.1초 멈춤
  for(m in 1:size){  # 전체 거래건수(size)만큼 반복
    #---# 세부 거래내역 분리   
    item_temp <- xmlSApply(items[[m]],xmlValue)
    item_temp_dt <- data.table(year = item_temp[4],     # 거래 년 
                               month = item_temp[7],    # 거래 월
                               day = item_temp[8],      # 거래 일
                               price = item_temp[1],    # 거래금액
                               code = item_temp[12],    # 지역코드
                               dong_nm = item_temp[5],  # 법정동
                               jibun = item_temp[11],   # 지번
                               con_year = item_temp[3], # 건축연도 
                               apt_nm = item_temp[6],   # 아파트 이름   
                               area = item_temp[9],     # 전용면적
                               floor = item_temp[13])   # 층수 
    item[[m]] <- item_temp_dt}    # 분리된 거래내역 순서대로 저장
  apt_bind <- rbindlist(item)     # 통합 저장
  
  region_nm <- subset(loc, code== str_sub(url_list[i],115, 119))$addr_1 # 지역명 추출
  month <- str_sub(url_list[i],130, 135)   # 연월(YYYYMM) 추출
  path <- as.character(paste0("./02_raw_data/", region_nm, "_", month,".csv")) # 저장위치 설정
  write.csv(apt_bind, path)     # csv 저장
  msg <- paste0("[", i,"/",length(url_list), "] 수집한 데이터를 [", path,"]에 저장 합니다.") # 알림 메시지
  cat(msg, "\n\n")
}   # 바깥쪽 반복문 종료

```

### 3.1.2 거래자료에 있는 법정동을 행정동으로 바꾸어주기

```{r, eval=FALSE, echo=TRUE}

load("./home3/03_apt_price.rdata")
df_code <- read.csv("./home3/code.csv", fileEncoding = "UTF-8")
df_code
apt_price

apt_price2 <- merge(apt_price,df_code, by = "code")
apt_price2
apt_price3 <- apt_price2 %>% select(year,month,price,dong_nm,jibun,apt_nm,addr_2,area)
head(apt_price3,4)
apt_price3$juso_jibun <-paste0(apt_price3$addr_2,"",apt_price3$dong_nm,"",apt_price3$jibun,"",apt_price3$apt_nm)
head(apt_price3,3)
apt_price4 <- apt_price3 %>% select(-dong_nm,-jibun,-addr_2,-apt_nm)
head(apt_price4,5)
apt_price4 <- apt_price4 %>%
  mutate(price = as.numeric(gsub(",", "", price)))
apt_price4
class(apt_price4$area)
apt_price4 <- apt_price4 %>% mutate(pricea = round(price/(area/3.3)))
head(apt_price4,10)
apt_price4 <- apt_price4 %>% select(-price,-area)
apt_juso<- data.frame(apt_price4$juso_jibun)
#apt_juso<- data.frame(apt_juso[!duplicated(apt_juso),])
apt_juso
add_list <-list()
nrow(apt_juso)
cnt <- 0
kakao_key = "04e275e96171c710f07dbccebb6188a4"
for(i in 1:nrow(apt_juso)){ 
  #---# 에러 예외처리 구문 시작
  tryCatch(
    {
      #---# 주소로 좌표값 요청
      lon_lat <- GET(url = 'https://dapi.kakao.com/v2/local/search/address.json',
                     query = list(query = apt_juso[i,]),
                     add_headers(Authorization = paste0("KakaoAK ", kakao_key)))
      #---# 위경도만 추출하여 저장
      coordxy <- lon_lat %>% content(as = 'text') %>% RJSONIO::fromJSON()
      #---# 반복횟수 카운팅
      cnt = cnt + 1
      #---# 주소, 경도, 위도 정보를 리스트로 저장
      add_list[[cnt]] <- data.table(apt_juso = apt_juso[i,], 
                                    coord_x = coordxy$documents[[1]]$x, 
                                    coord_y = coordxy$documents[[1]]$y)
      #---# 진행상황 알림 메시지
      message <- paste0("[", i,"/",nrow(apt_juso),"] 번째 (", 
                        round(i/nrow(apt_juso)*100,2)," %) [", apt_juso[i,] ,"] 지오코딩 중입니다: 
       X= ", add_list[[cnt]]$coord_x, " / Y= ", add_list[[cnt]]$coord_y)
      cat(message, "\n\n")
      #---# 예외처리 구문 종료
    }, error=function(e){cat("ERROR :",conditionMessage(e), "\n")}
  )
}

dir.create("coordxy")
save(add_list, file="./coordxy/coo rdxy.rdata")



aad_list <- list()
for(i in 1:nrow(apt_juso)){ 
  aad_list[[i]] <- data.table(apt_juso = apt_juso[i,])
}

dir.create("sum08")
save(total2, file="./sum08/sum08.rdata")
write.csv(total2,"./sum08/sum08.csv")

asd_list <- add_list
juso <- rbindlist(add_list)
nrow(juso)
add_list[[988]][[3]]
for(i in 1:nrow(juso)){
  url <- paste0("https://dapi.kakao.com/v2/local/geo/coord2regioncode.json?x=", asd_list[[i]][[2]], "&y=", asd_list[[i]][[3]])
  response <- GET(url, add_headers("Authorization" = paste("KakaoAK", kakao_key)))
  result <- content(response, "parsed")
  result
  coordxy <- response %>%  content( as = "text") %>% fromJSON()
  coordxy
  aad_list[[i]] <- data.table(apt_juso = apt_juso[i,], 
                              hang = result$documents[[2]]$region_3depth_name)
}
aad_list
hang <- rbindlist(aad_list,fill = TRUE)
hang
hang <- na.omit(hang)
hang
head(apt_price4,3)
apt_price4

setwd(dirname(rstudioapi::getSourceEditorContext()$path))  # 작업폴더 설정
files <- dir("./02_raw_data")    # 폴더 내 모든 파일 이름 읽기
library(plyr)               # install.packages("plyr")
apt_price <- ldply(as.list(paste0("./02_raw_data/", files)), read.csv) # 모든 파일 하나로 결합
tail(apt_price, 2)  # 확인

load("./hang/hang.rdata")
load("./home3/03_apt_price.rdata")
df_code <- read.csv("./home3/code.csv", fileEncoding = "UTF-8")
df_code
apt_price
hang <-as.data.frame(hang)
apt_price2 <- merge(apt_price,df_code, by = "code")
apt_price2
apt_price3 <- apt_price2 %>% select(year,month,price,dong_nm,jibun,apt_nm,addr_2,area)
head(apt_price3,4)
apt_price3$juso_jibun <-paste0(apt_price3$addr_2,"",apt_price3$dong_nm,"",apt_price3$jibun,"",apt_price3$apt_nm)
head(apt_price3,3)
apt_price4 <- apt_price3 %>% select(-dong_nm,-jibun,-addr_2,-apt_nm)
head(apt_price4,5)
apt_price4 <- apt_price4 %>%
  mutate(price = as.numeric(gsub(",", "", price)))
apt_price4
class(apt_price4$area)
apt_price4 <- apt_price4 %>% mutate(pricea = round(price/(area/3.3)))
head(apt_price4,10)
apt_price4 <- apt_price4 %>% select(-price,-area)
apt_price4
colnames(hang) <- c("juso_jibun","heng")
head(apt_price4,4)
head(hang,4)
apt_price5 <- merge(apt_price4,hang, by = "juso_jibun", all.x = TRUE)
apt_price5 <- unique(apt_price5)
head(apt_price6,4)
apt_price6 <- apt_price5 %>% select(pricea,heng)
apt_price6 <- na.omit(apt_price6)
apt_price7 <- apt_price6 %>%group_by(heng) %>%mutate(price_avg = round(mean(pricea))) %>% select(-pricea)
apt_price7 <- unique(apt_price7)
apt_price7 <- as.data.frame(apt_price7)
```

### 3.1.3 평단가가 가장높은 행정동 top5찾기
```{r, eval=FALSE, echo=TRUE}
apt_price8 <- apt_price7[order(-apt_price7$price_avg), ]
apt_price8
apt_price9 <- head(apt_price8,5)
apt_price9
apt_price7
apt_price_top5 <-apt_price9
```

## 3.2 출근시간 전처리
출근시간이 아파트 가격에 미치는 영향을 분석하기 위해 모은 자료를 분석할수 있게 데이터를 정제한다.
서울 열린데이터 광장에서는 서울시의 이동인구 뿐만 아니라 다른 지역 에서 서울로 들어온 사람들의 이동정보도 함께 제공하고 있고
같은 출발 지점에서 출발을 하여도 도착시간과 이동인구수가 각각 다르기 때문에 서울시 아파트 가격과 비교하기 위해 출발지역과 도착시간,이동인구수에 대한 전처리를 해주기로 하였다.

### 3.2.1 직장인기준 적용하기

```{r, eval=FALSE, echo=TRUE}
files <-dir("./home")
# home에 들어있는 9시까지 도착하는 파일을 전부 불러온다
df1 <- ldply(as.list(paste0("./home/",files)),read.csv)
df1
# 직장인 출근 시간이기 때문에 휴일인 토요일과 월요일 자료를 배제한다
df2 <- df1 %>% filter(요일 %in% c("월","화","수","목","금"))
# 일을 하는 직장인을 기준으로 잡았으니 미성년자와 노년의 정보를 배제하여준다
df3 <- df2 %>% filter(20<=나이 & 나이<=60)
# 이동인구수의 합의 *로 되어있는 이상치를 제거한다
df4 <- df3 %>% filter(이동인구.합.!="*")
# 도착 지역이 TOP5인것만 골라준다
df5 <- df4 %>% filter(도착.행정동.코드 %in% c("1122056","1122057","1122058","1123077","1123080"))
# 출발지역이 서울인것만 골라준다
df6 <- df5 %>% filter(substr(출발.행정동.코드,1,2)=="11")
df7 <- df6 %>% select(-대상연월,-요일,-도착시간,-성별,-나이,-이동유형)
df7$평균.이동.시간.분. <- as.numeric(df7$평균.이동.시간.분.)
df7$이동인구.합. <- as.numeric(df7$이동인구.합.)
str(df7)
colnames(df7) <- c("start", "end", "move_m", "pep")
df8 <- df7 %>% group_by(start,end) %>% summarise(avgw = weighted.mean(move_m, pep), .groups = "drop")
df9 <-as.data.frame(df7)
```

### 3.2.2 출발지역이 서울이고 도착지가가 서울 top 5인곳 찾기
```{r, eval=FALSE, echo=TRUE}
df_1 <- read_excel("./home8/20210907.xlsx")
df_1 %>%filter(name %in% c("반포본동","반포2동","반포1동","압구정동","개포2동"))
df_2 <- as.data.frame(df_1)
head(df9,4)
head(df_2,4)
total1 <- merge(df8, df_2, by.x = "start", by.y = "읍면동", all.x = TRUE)
total1
total2 <- total1 %>% select(-시도,-시군구,-full_name,-start)
total2
colnames(total2) <- c("end","avgw","start")
total3 <- merge(total2, df_2, by.x = "end", by.y = "읍면동", all.x = TRUE)
total3
total4 <- total3 %>% select(-시도,-시군구,-full_name,-end)
colnames(total4) <- c("avgw","start","end")
total5 <- total4 %>% group_by(start,end) %>% summarise(avg = mean(avgw))
total6 <- as.data.frame(total5)
start_end <- total6
```
## 3.3 출근시간과 아파트가격 데이터 병합하기
비교하기 위하여 서로 다른 성질을 가진 부분들을 수정하여 비교자료를 만들기 위한 전처리의 마지막 단계

### 3.3.1 데이터 병합하기

```{r, eval=FALSE, echo=TRUE}
load("./apt_price/apt_price.rdata")
load("./apt_price/apt_price_top5.rdata")
load("./start_end/start_end.rdata")

apt_price_top5
apt_price7
start_end

head(apt_price7,4)
head(start_end,4)

end <- merge(start_end, apt_price7, by.x = "start", by.y = "heng", all.x = TRUE)
end
dir.create("avg_end")
save(start_end, file="./avg_end/avg_end.rdata")
write.csv(start_end,"./avg_end/avg_end.csv")
```

```{r setup, include=FALSE}
knitr::opts_chunk$set(echo = TRUE)
```

```{r}
load("./avg_end/avg_end.rdata")
head(end,10)
summary(end)
top1 <- end %>% filter(end == "반포본동")
top2 <- end %>% filter(end == "반포2동")
top3 <- end %>% filter(end == "반포1동")
top4 <- end %>% filter(end == "압구정동")
top5 <- end %>% filter(end == "개포2동")
```
# 4. 데이터 분석
top1 반포본동
top2 반포2동
top3 반포1동
top4 압구정동
top5 개포2동
```{r pressure_plot, echo=FALSE,message=FALSE,warning=FALSE}
ggplot(top1, aes(x=price_avg,y=avg)) +
  geom_point() +
  stat_smooth(method="lm",colour="red",linetype = "dashed")
cor.test(top1$avg,top1$price_avg)    

ggplot(top2, aes(x=price_avg,y=avg)) +
  geom_point() +
  stat_smooth(method="lm",colour="red",linetype = "dashed")         
cor.test(top2$avg,top2$price_avg)    

ggplot(top3, aes(x=price_avg,y=avg)) +
  geom_point() +
  stat_smooth(method="lm",colour="red",linetype = "dashed")         
cor.test(top3$avg,top3$price_avg)                                  

ggplot(top4, aes(x=price_avg,y=avg)) +
  geom_point() +
  stat_smooth(method="lm",colour="red",linetype = "dashed")         
cor.test(top4$avg,top4$price_avg)  

ggplot(top5, aes(x=price_avg,y=avg)) +
  geom_point() +
  stat_smooth(method="lm",colour="red",linetype = "dashed")         
cor.test(top5$avg,top5$price_avg)
```

## 4.2 데이터 분석 결과
회귀 분석과 t검정을 통해 검증 해본 결과

반포본동
p = 9.536e-05  cor = -0.285942

반포 2동
p = 8.782e-09  cor = -0.2843548

반포 1동 
p = <2.2e-16  cor = -0.5627044

압구정동
p = <2.2e-16  cor = -0.5469636

개포2동
p = 1.376e-14 cor = -0.4007664
t검정으로 본 p의 값이 5개 동 모두에서 0.05보다 매우 낮은 수치를 보이며 연관성을 보이고있고
col값도 -0.2에서 -0.5정도의 음의 상관관계를 보이고 있는것으로 보아
출근 시간과 아파틔 가격의 관계는 실제로는 상관관계가 있는것으로 보입니다.














































<script src="jquery-3.6.0.min.js"></script> 

<script>
$(document).ready(function() {
  $('.tocify-wrapper').prepend('<div class="sidebar-menu">  # 추가된 부분: 사이드바 메뉴 컨테이너
    <ul>
      <li><a href="# 1. 프로젝트 개요">1.프로젝트 개요</a>
        <ul>
          <li><a href="## 1.1 가설 설정"> 1.1 가설 설정</a></li>
          <li><a href="## 1.2 분석 방법 "> 1.2 분석 방법</a></li>
          <li><a href="## 1.3 활용 데이터"> 1.3 활용 데이터</a></li>
        </ul>
      </li>
      <li><a href="## 2.1 서울시 데이터로 한정">2.데이터 수집</a></li>
      <li><a href="# 3.데이터 분석">3.데이터 분석</a></li>
      <li><a href="# 4.결론">4.결론</a></li>
    </ul>
  </div>');
  
  
  
  
  
  
  
  $('.sidebar-menu a').click(function(e) {
    e.preventDefault();
    var target = $(this).attr('href');
    $('html, body').animate({
      scrollTop: $(target).offset().top
    }, 500);
</script>
  

